臺灣屏東地方法院屏東簡易庭小額民事判決
111年度屏小字第125號
原      告  華南產物保險股份有限公司

法定代理人  陳文智  
訴訟代理人  卓定豐  
複  代理人  陳司璋  
被      告  張翔智  

上列當事人間請求損害賠償事件，本院於民國111年4月13日言詞
辯論終結，判決如下：
    主      文
一、被告應給付原告新臺幣（下同）33,446元，及自民國111年3
    月28日起至清償日止，按週年利率百分之5計算之利息。
二、原告其餘之訴駁回。
三、訴訟費用1,000元，由被告負擔697元，餘由原告負擔。
四、本判決第一項得假執行，但被告如以33,446元為原告預供擔
    保，得免為假執行。
    事實及理由
一、被告經合法通知，未於言詞辯論期日到場，核無民事訴訟法
    第386條所列各款情事，爰依原告之聲請，准由其一造辯論
    而為判決。
二、原告主張：原告承保訴外人中興保全科技股份有限公司所有
    車牌號碼000-0000號自用小客車（下稱系爭車輛）之車體損
    失險，於保險期間內之109年3月3日上午0時55分許，由訴外
    人王萬倫駕駛系爭車輛於屏東縣屏東市廣東路由東向西行駛
    ，適被告騎乘車牌號碼000-0000號普通重型機車，因違反號
    誌管制闖紅燈而發生碰撞（下稱系爭事故），造成系爭車輛
    受損，應由被告負損害賠償責任。嗣後系爭車輛送廠維修，
    維修費用共48,004元（即零件費用28,330元、工資費用19,6
    74元），原告已依保險契約理賠完畢，依保險法第53條規定
    ，原告取得代位權，爰依民法第184條第1項、第191條之2及
    保險法第53條規定，提起本件訴訟。並聲明：被告應給付原
    告48,004元，及自起訴狀繕本送達翌日起至清償日止，按週
    年利率5％計算之利息。
三、被告未於言詞辯論期日到場，亦未提出書狀作何答辯或陳述
    。
四、得心證之理由：
　㈠按因故意或過失，不法侵害他人之權利者，負損害賠償責任
    。汽車、機車或其他非依軌道行駛之動力車輛，在使用中加
    損害於他人者，駕駛人應賠償因此所生之損害。但於防止損
    害之發生，已盡相當之注意者，不在此限。被保險人因保險
    人應負保險責任之損失發生，而對於第三人有損失賠償請求
    權者，保險人得於給付賠償金額後，代位行使被保險人對於
    第三人之請求權。民法第184條第1項前段、第191條之2、保
    險法第53條第1項本文分別定有明文。原告主張之上開事實
    ，業據其提出當事人登記聯單、道路交通事故現場照片、估
    價單、維修照片、系爭車輛行車執照、發票、出險通知書及
    汽車險理賠申請書為證（本院卷第15至43、131至133頁），
    並有屏東縣政府警察局110年11月14日屏警交字第110370700
    00號函暨所附本件交通事故相關資料存卷足參（本院卷第55
    至92頁）。而被告已於相當時期受本院合法通知後，既未於
    言詞辯論期日到場，復未提出任何書狀爭執，依民事訴訟法
    第436條第2項、第280條第3項前段準用同條第1項前段規定
    ，視同自認，堪認原告主張為真實。基此，原告本於上開法
    律規定，請求被告賠償系爭車輛修理費用，應屬有據。
　㈡復按損害賠償，除法律另有規定或契約另有訂定外，應以填
    補債權人所受損害及所失利益為限，民法第216 條定有明文
    。次按依民法第196 條請求賠償物被毀損所減少之價額，固
    得以修復費用為估定之標準，但以必要者為限（如修理材料
    以新品換舊品，應予折舊），最高法院77年度第9次民事庭
    會議決議（一）、80年度台上字第2476號判決意旨可資參照
    。準此，損害賠償既係在填補被害人所受之損害，使其回復
    應有狀態，並不使之另外受利，故被害人修理材料以新品換
    舊品者，計算材料零件之損害賠償數額時，應扣除折舊始屬
    合理。經查，原告主張其因系爭事故本於保險責任賠付48,0
    04元（即零件費用28,330元、工資費用19,674元）之系爭車
    輛修理費，業據其提出估價單、統一發票為證（見本院卷第
    23至33、43頁），且該維修單所列之維修項目與系爭車輛受
    損位置大致相符，所列金額亦在修復之合理價格範圍內，自
    屬可採。又依行政院所頒固定資產耐用年數表及固定資產折
    舊率表，非運輸業用客車、貨車之耐用年數為5年，系爭車
    輛係於106年2月出廠，有行車執照可稽（本院卷第41頁），
    無明確出廠日期，則以106年2月15日為計算基準，計算至10
    9年3月3日系爭事故發生時，參酌營利事業所得稅查核準則
    第95條第6項：「固定資產提列折舊採用平均法、定率遞減
    法或年數合計法者，以1年為計算單位；其使用期間未滿1年
    者，按實際使用之月數相當於全年之比例計算之；不滿1月
    者，以月計」之規定，認系爭車輛已使用3年1月。另考量損
    害賠償之目的在於填補被害人實際損害，應採用平均法計算
    折舊（即以固定資產成本減除殘價後之餘額，按固定資產之
    耐用年數平均分攤計算每期折舊額），較為公允，則每年折
    舊率為五分之一，是系爭車輛維修費用以平均法計算，則前
    揭零件扣除折舊後之價值為13,772元【計算式：①殘價＝取得
    成本28,330元÷（耐用年數5年＋1）＝4,722元；②折舊額＝（取
    得成本28,330元－殘價4,722元)×1/（耐用年數5年）×使用年
    數（3又1/12）年＝14,558元，小數點以下四捨五入；③扣除
    折舊後價值＝取得成本28,330元－折舊額14,558元＝13,772元
    】，加計不予折舊之工資19,674元，原告得請求被告賠償之
    系爭車輛修理費用為33,446元（計算式：13,772＋19,674＝33
    ,446），逾此部分之主張，尚屬無據，不應准許。
　㈢末按遲延之債務，以支付金錢為標的者，債權人得請求依法
    定利率計算之遲延利息；應付利息之債務，其利率未經約定
    ，亦無法律可據者，週年利率為百分之5；給付無確定期限
    者，債務人於債權人得請求時，經其催告而未為給付，自受
    催告時起，負遲延責任。其經債權人起訴而送達訴狀，或依
    督促程序送達支付命令，或為其他相類之行為者，與催告有
    同一之效力，民法第233條第1項前段、第203條、第229條第
    2項分別定有明文。本件原告請求被告賠償損害，係以支付
    金錢為標的，是原告請求被告給付自起訴狀繕本送達（於11
    1年3月27日送達，見本院卷第121頁送達證書）翌日即111年
    3月28日起至清償日止，按週年利率百分之5計算之利息，為
    有理由，應予准許。
五、綜上所述，原告依民法第184條第1項前段、第191條之2及保
    險法第53條規定，請求被告給付33,446元，及自111年3月28
    日起至清償日止，按週年利率5％計算之利息，為有理由，應
    予准許；其逾此部分之請求則無理由，應予駁回。
六、本件原告勝訴部分係就民事訴訟法第436條之8第1項適用小
    額程序所為被告敗訴之判決，依同法第436條之20規定，應
    依職權宣告假執行，並依同法第436條之23、第436條第2項
    、第392條第2項規定，依職權宣告被告於預供擔保後，得免
    為假執行。另依同法第79條及第436條之19第1項規定，確定
    本件訴訟費用額為1,000元（即第一審裁判費1,000元），並
    酌定訴訟費用之負擔如主文第3項所示。
七、訴訟費用負擔之依據︰民事訴訟法第79條。　　　　
中　　華　　民　　國　　111 　年　　4 　　月　　27　　日
                  屏東簡易庭  法  官  彭聖芳
以上為正本，係照原本作成。
如不服本判決，應於判決送達後20日內，以判決違背法令為理由
，向本院提出上訴狀並表明上訴理由（上訴理由應表明：一、原
判決所違背之法令及具體內容；二、依訴訟資料可認為原判決有
違背法令之具體事實），如未表明上訴理由者，應於上訴後20日
內向本院提出上訴理由書。如委任律師提起上訴者，應一併繳納
上訴審判裁判費。
中　　華　　民　　國　　111 　年　　4 　　月　　27　　日
                              書記官  孫秀桃